# 请教关于投资经外企业递延所得税的问题？

提问人：中介小兵 时间：2013-09-27 23:58:25
确认投资收益形成的长投需要看管理层的意图（长期持有不存在递延）关于分红要看境外企业与国内相关税法规定（居民企业间分红是免税的-永久性差异），另外税率需选择未来转回的税率。

回答人：chenyiwei
这里对递延所得税的计量，要能够体现出未来分回利润时实际应补缴税项的影响，可能不一定就是两国的适用税率差，还要考虑税收协定等因素。

提问人：cheerfullife 时间：2013-10-10 20:54:17
若不考虑税收协定等其他因素影响，上述理解是否正确呢，陈版？

回答人：chenyiwei
若不考虑投资所在国的预提所得税和税收协定等其他因素影响，你的会计处理方法基本上是合理的。建议再核对一下对分回利润时在中国应补缴税款的金额计算是否正确，这直接涉及到递延所得税负债的应确认金额。